臺灣臺北地方法院交通事件裁定　　　　　　　　　　　九十年度交聲字第七○二號
　　異　議　人
　　即受處分人　潤威實業有限公司
　　代　表　人　嚴世棟
右列受處分人因違反道路交通管理處罰條例事件，對於臺北市交通事件裁決所中華民
國九十年七月十六日所為之處分（原處分案號：北市裁三字第車裁二二–ＡＢ000
0000號），聲明異議，本院裁定如左：
    主      文
異議駁回。
    理      由
一、按交通違規事件裁罰案件，性質上屬於交通行政主管機關本於職權於公法上具體
    事件所為之決定而對外直接發生法律效果之單方行政行為，參酌行政法院五十六
    年度判字第八一號判例意旨「本件原告行為時尚在舊所得稅法施行期間，實體上
    固應適用舊法，但被告官署稽徵程序係開始於現行所得稅法令公布施行以後，程
    序上即應適用新法」，本件道路交通管理處罰條例雖於民國九十年一月十七日公
    布修正，於同年六月一日施行，依行政「實體從舊，程序從新」原則，尚無比較
    新舊法之問題，本件行為時法為修正前之舊法，核先敘明。次按汽車駕駛人，在
    行人穿越道臨時停車者，處新臺幣（下同）三百元以上六百元以下罰鍰，道路交
    通管理處罰條例第五十五條第一款定有明文。而逕行舉發違反道路交通管理事件
    ，經汽車所有人依通知單之應到案日期前到案，並告知違規駕駛人姓名、身分證
    統一編號及住址者，處罰機關即應另行通知違規駕駛人到案依法處理；逾應到案
    日期，處罰機關應依道路交通管理處罰條例第八十五條第三項「本條例關於車輛
    駕駛人之處罰，如應歸責於車輛所有人者，處罰車輛所有人」之規定處罰該汽車
    所有人，違反道路交通管理事件統一裁罰標準及處理細則第二十四條亦有明定。
二、本件受處分人即異議人潤威實業有限公司所有之車牌號碼ＡＣ–二六○三號自用
    小客車，於民國九十年五月四日下午一時五十六分許，途經接近臺北市○○○路
    與南京東路交岔路口處時，在行人穿越道臨時停車，經臺北市政府警察局松山分
    局警員盧士雄以當場拍照之方式採證，並以受處分人所有之汽車有違反道路交通
    管理處罰條例第五十五條第一款（舉發通知單贅引第一項，應予更正）規定之事
    實掣單舉發，經將舉發通知單送達於受處分人後，受處分人固於舉發通知單上所
    載應到案日期前向原處分機關提出申訴，惟並未向原處分機關告知該輛汽車於為
    警舉發當時之實際駕駛人確實姓名及年籍，經原處分機關函請舉發單位調查結果
    ，仍認受處分人所有之汽車有前開違規事實，原處分機關乃依道路交通管理處罰
    條例第五十五條第一款、第八十五條第三項、違反道路交通管理事件統一裁罰標
    準表之規定，於九十年七月十六日裁處受處分人罰鍰三百元。
三、受處分人聲明異議意旨固不否認右揭時地其所有之車牌號碼ＡＣ–二六○三號自
    用小客車之後輪停壓在行人穿越道上是因前方紅燈阻擋車流所致之事實，惟辯稱
    ：伊所有之汽車係為脫離交岔路口而續駛，並無臨時停車云云。然查，臺北市○
    ○○路與南京東路交岔路口附近，劃設有黃網線及行人穿越道，禁止臨時停車，
    以防止交通阻塞，而受處分人所有之上述汽車於行經該路段時，因沿光復北路行
    駛至與南京東路交岔路口處之車流量甚大，車輛均已連貫停止於車道上，塞車情
    形嚴重之情事，有原採證照片附卷可稽。況且自該幀採證照片觀之，受處分人所
    有之汽車後輪亦明顯停在行人穿越道上，又其車前方至交岔路口處並無任何可供
    前進容納其車身空間，而後退則更有多輛汽車違規停擋於黃網線上，清楚可辨，
    凡欲行走行人穿越道之行人勢必無法順暢通行，是受處分人所有之汽車於前述時
    地確有在行人穿越道上臨時停車之違規事實，灼然甚明。受處分人上開所辯，顯
    係卸責之詞，並不足採。本件事證明確，受處分人所有上述車牌號碼之汽車於前
    揭時間在行人穿越道上臨時停車之違規事實洵堪認定。從而原處分機關依違反道
    路交通管理處罰條例第五十五條第一款、第八十五條第三項、違反道路交通管理
    事件統一裁罰標準表之規定，裁處受處分人罰鍰三百元，核無不當。本件聲明異
    議為無理由，應予駁回。
據上論斷，應依道路交通案件處理辦法第十九條，裁定如主文。
中      華      民      國    九十一    年      七      月    二十九    日
                                臺灣臺北地方法院交通法庭
                                    法  官  張  江  澤
右正本證明與原本無異。
如不服本裁定，應於送達後五日內，向本院提出抗告狀。
                                    書記官  石  幸  代
中      華      民      國    九十一    年      七      月    三十一    日
